臺灣桃園地方法院刑事判決　　　　　　　 100年度易字第44號
公　訴　人　臺灣桃園地方法院檢察署檢察官
被　　　告　王汶晃
上列被告因竊盜案件，經檢察官提起公訴（99年度偵字第10915
號），本院判決如下：
    主  文
王汶晃犯竊盜罪，累犯，處有期徒刑肆月，如易科罰金，以新臺
幣壹仟元折算壹日。
    事  實
一、王汶晃前於民國96年間因竊盜案件，經臺灣新竹地方法院以
    96年度竹東簡字第111號判決判處有期徒刑4月確定，並於同
    年11月21日易科罰金執行完畢。詎仍不知悔改，於99年4月9
    日晚間9 時45分許，在桃園縣中壢市○○路○ 段450 號「燦
    坤實業股份有限公司內壢分公司」（下稱燦坤內壢門市）內
    ，竟意圖為自己不法之所有，徒手竊取數位電視線1 條（價
    值約新臺幣80元）後，藏置於上衣胸前口袋內得手，適為巡
    視賣場之店員鄧鈞澔發現後，通報該店股長林英豪留意王汶
    晃之舉動，並於王汶晃攜上開未結帳之電視線離去時觸動警
    鈴，經王英豪攔詢，並自王汶晃身上起獲電視線1 條，乃報
    警處理，始揭上情。
二、案經燦坤內壢分公司代理人鄧鈞澔訴由桃園縣政府警察局中
    壢分局報告臺灣桃園地方法院檢察署檢察官偵查起訴。
    理  由
一、證據能力部分：
    被告於本院準備程序時稱：證據清單編號2 鄧鈞浩、編號3
    林英豪所述不實在，電視線是伊從山仔頂買來帶去內壢的等
    語（見本院審易字卷第37頁），然觀諸被告上揭所稱係對證
    人證詞「證明力」之事項有所陳述，而未提出關於「證據能
    力」方面之異議，是上開證據均有證據能力，先予敘明。除
    上開證據外，本案所引用之其餘供述及非供述證據，經本院
    依法踐行調查證據程序，檢察官、被告均不爭執各該證據之
    證據能力，且亦查無依法應排除其證據能力之情形，是後述
    所引用證據之證據能力均無疑義。
二、訊據被告王汶晃固不否認有於99年4月9日前往桃園縣中壢市
    ○○路○段450號燦坤內壢門市，並於店內打開電視線的盒子
    查看，後於離去時在上衣口袋內查獲電視線1 條之事實，惟
    矢口否認有何竊盜犯行，辯稱：當日放在伊上衣口袋內的電
    視線是伊在99年4 月7 日在燦坤山仔頂店所購買的，但因規
    格不符，所以伊去燦坤內壢店換電視線，當時伊把電視線放
    在外套口袋內進入店內，伊到放電視線的地方直接打開盒子
    看電視線的接頭是否跟伊想要的一樣，後來發現跟伊要的不
    一樣，就放回盒子裡，並將伊99年4 月7 日買的電視線放回
    口袋內離去，伊並未竊取電視線云云，惟查：
  (一)上揭事實迭據證人鄧鈞澔於警詢、偵訊時均證稱：伊於99年
    4 月9 日親眼看見被告將天線盒打開，把電視線取出放在外
    套左邊口袋，伊看到後隨即通報主管，當時被告假裝在看天
    線，並沒有和其他物品做比較的動作，抓到被告後，該區的
    電視線確實有少一條等語（見臺灣桃園地方法院檢察署99年
    度偵字第10915 號卷第16頁、第53頁），於本院審理時證稱
    ：伊於99年4 月間在燦坤內壢店上班，上班時間為晚上6 點
    至10點，99年4 月9 日上班當天伊發現被告將一個天線盒子
    的零件全部撒在貨架檯面上，再從裡面挑一米左右的線後，
    拿在手上把玩一下，就將該線放在外套內袋，伊看到後就通
    報股長林英豪，當時伊距離被告約3 公尺，被告後來在賣場
    內逛了約30分鐘，店內包含收銀員、通訊部門、電視部門、
    小相機部門的工作人員都在注意被告，之後伊公司的人員在
    被告離去時故意以手動方式觸動警報器，搜身後，就有伊所
    說的那條電視線；伊並沒有看到被告把電線拿出來後放回盒
    子、再放回貨架的情形等語（見本院易字卷第38頁反面至第
    41頁反面）明確，核與證人林英豪於偵訊時結證稱：99年4
    月9 日晚間，工讀生鄧鈞澔把伊叫住，說有客人把店內東西
    放在上衣胸前口袋，伊就去鄧鈞澔所稱數位電線區的展示架
    上查看，發現盒子內少一條電視線，伊就在門口等被告出店
    門，被告經過店門口時警報器響起，伊就問被告是不是有東
    西沒結帳，並發現被告胸口鼓鼓的，伊請被告把胸口的東西
    拿出來給伊查看，發現一包白色塑膠袋裝的電視線；伊有去
    查看電視線盒內確實有少一條電視線，且該盒子很明顯有動
    過，因為被告把偷電線的盒子連盒內剩下的東西藏在架上比
    較旁邊的地方，很明顯不是店內原先展示商品排列的方式；
    且被告當天偷的電視線跟被告提出發票上的電視線不一樣，
    被告當天偷的電視線比較短，發票上的電視線比較長，另外
    ，發票上電視線的包裝也不會以當天伊在被告身上查獲的電
    視線塑膠袋方式包裝等語（見同前偵卷第62頁、第63頁）大
    致相符，並有贓物認領保管單、查獲現場照片等在卷可憑，
    是上開事實自堪信為真實。
  (二)被告雖以前詞置辯，並提出其於99年4月7日購買電視線之發
    票一張為憑，然據被告於偵訊時先稱：伊將先前購買的電視
    線放在口袋裡，沒有盒子裝，也沒有用任何東西、塑膠袋包
    著云云（見同前偵卷第59頁），後於本院準備程序時則供稱
    ：當日伊攜帶要換貨的電視線有用一個拆過的塑膠袋裝著云
    云（見本院易字卷第16頁），則被告就其當日所攜帶欲換貨
    之電視線究竟有無包裝等節，前後供述矛盾不一，已難驟採
    。再依被告於本院審理時所自承：伊當日係要去桃園找工作
    ，身上並未攜帶電視線發票，伊進去燦坤內壢店時，也未將
    換貨的事情告知燦坤內壢店的店員等語（見本院易字卷第42
    頁反面、第43頁），則依一般社會常情，若購買錯誤商品需
    換貨時，自應攜帶原先購買商品之發票憑證，並在告知店員
    之情形下，始會將欲換貨之商品拆封查看，然據被告前所供
    陳，其不僅當日未攜帶商品發票，甚且未攜帶包裝完整之電
    視線，其進入燦坤內壢店後，亦未詢問店員相關換貨之事宜
    ，逕而將貨價上之商品拆封查看，綜上種種皆顯與常情不符
    ，實難採信。復參酌證人鄧鈞澔前揭證述其確實親眼看到被
    告由貨架上將上開電視線自盒內取出，並在手上把玩後隨即
    放入上衣口袋內等情明確，本院審酌其與被告間並無怨隙，
    實無需杜撰上揭被告犯行而冒觸犯偽證罪風險之理由，是證
    人鄧鈞澔前揭證詞足堪採信。綜上，本案事證已臻明確，被
    告前揭竊盜犯行應堪認定，應依法論科。
三、核被告所為，係犯刑法第320條第1項之竊盜罪。被告有事實
    欄所示之科刑及執行紀錄，有卷附臺灣高等法院被告前案紀
    錄表1 份可稽，其受有期徒刑之執行完畢後，5 年以內故意
    再犯有期徒刑以上之本案之罪，為累犯，應依刑法第47條第
    1 項之規定加重其刑。爰審酌被告年僅六十，並非無工作能
    力之人，竟不思循正當途徑獲取所需，任意攫取他人財物，
    輕忽他人之財產法益，不容輕縱，暨考量其智識程度、竊取
    財物之價值，犯後仍飾詞否認犯行，顯未對其行有所悔悟等
    一切情狀，量處如主文所示之行，並諭知易科罰金之折算標
    準，以資警懲。
據上論斷，應依刑事訴訟法第299條第1項前段，刑法第320條第1
項、第47條第1項、第41條第1項前段，刑法施行法第1條之1第1
項、第2項前段，判決如主文。
本案經檢察官張聰耀到庭執行職務。
中    華    民    國  100     年    9     月    5     日
                  刑事第十二庭審判長法  官  許雅婷
                                    法  官  黃裕民
                                    法  官  陳威帆
以上正本證明與原本無異。
如不服本判決應於收受判決後10日內向本院提出上訴書狀，並應
敘述具體理由。其未敘述上訴理由者，應於上訴期間屆滿後20日
內向本院補提理由書( 均須按他造當事人之人數附繕本) 「切勿
逕送上級法院」。
                                    書記官  吳玉蘭
中    華    民    國   100    年    9     月    6     日
附錄本案論罪科刑法條：
中華民國刑法第320條第1項
意圖為自己或第三人不法之所有，而竊取他人之動產者，為竊盜
罪，處5  年以下有期徒刑、拘役或 5 百元以下罰金。